臺灣臺南地方法院民事判決　九十一年訴字第一九一二號
　　原　　　告　甲○○
　　被　　　告　丙○○
　　右　一　人　乙○○
右當事人間請求侵權行為損害賠償事件，本判決如左：
    主    文
被告丙○○應給付原告新台幣肆拾萬元。
原告其餘之訴駁回。
訴訟費用由被告丙○○負擔三分之二；餘由原告負擔。
本判決原告勝訴部分於原告以新台幣壹拾肆萬元供擔保後，得假執行。但被告丙○○
如於假執行程序實施前，以新台幣肆拾萬元為原告供擔保，得免為假執行。
原告其餘假執行之聲請駁回。
    事    實
甲、原告方面：
一、聲明：
    (一)被告應連帶給付原告新台幣（下同）六十萬元，及自起訴狀繕本送達翌日起至
      清償日止，按年息百分之五計算之利息。
    (二)原告願供擔保，請求宣告假執行。
二、陳述：
    (一)原告自民國（下同）八十六年三月起任職被告臺鴻國際保險經紀人有限公司（
      以下簡稱臺鴻公司），八十九年十二月間升任為業務經理，被告丙○○為該公
      司總經理。被告丙○○自八十九年六、七月間時持續為性騷擾，九十年三月初
      被告丙○○趁辦公室無人之際突然從背後摸原告之胸部，原告大驚怒斥，被告
      丙○○竟哈哈大笑。此後原告伏案辦公時，被告丙○○即多次藉機靠近原告，
      再以其下體碰觸原告之肩膀，更多次藉機觸摸原告身體，令原告驚恐不已，視
      上班為畏途。惟因被告丙○○為原告之上司，且為公司董事長乙○○之配偶，
      原告雖然心中十分厭惡，亦只得忍耐。其後原告實在受不了，私下與女同事提
      及此一問題，竟發現辦公室有多位同事均曾遭被告丙○○之性騷擾。原告深感
      事態嚴重，乃向公司董事長乙○○反應。九十年四月三十日臺鴻公司開早會時
      ，董事長乙○○向大家公開道歉，並請被告丙○○上台，丙○○上台表示伊犯
      了天下男人均會犯的錯誤，並伸出已經劃數道筆痕之手臂表示懺悔，詎原告翌
      日至公司上班，乙○○竟當眾叫原告「滾出去」，立即解僱原告。
    (二)按故意不法侵害他人之權利者，負損害賠償責任，違反保護他人之法律，致生
      損害於他人者，負賠償責任，民法第一百八十四條定有明文。同法第一百九十
      五條規定，不法侵害他人之人格法益而情節重大者，被告雖非財產上之損害，
      亦得請求賠償相當之金額。又兩性工作平等法第二十七條規定，受僱者因性騷
      擾之情事，受有損害者，由雇主及行為負連帶賠償責任。八十一年五月八公布
      施行之就業服務法第五條規定：「為保障國民就業機會平等，雇主對求職者或
      所僱用員工，不得以種族、階級、語言、思想、宗教、黨派、籍貫、『性別』
      、婚姻、容貌、五官、身心障礙或以往工會會員身分為由，予以歧視」，雇主
      對於職場之員工負有管理監督權，應有義務提供勞工免於遭受性騷擾之工作環
      境，並對騷擾事件採取適當之預防及懲戒措施，以確保受僱者之權益。臺鴻公
      司對於該公司總經理與員工間之性騷擾事件，未作事前之防範，且事後未加妥
      善處理，更命受害員工「滾出去」，已嚴重損害原告之人格尊嚴及工作權，被
      告臺鴻公司違反保護員工之就業服務法之規定，致原告受到損害，依民法第一
      百八十四條之規定，亦應負賠償責任。又「民法第一百八十八條所謂受僱人執
      行職務不法侵害他人權利之行為，不以受僱人執行職務範圍內之行為為限，並
      包括與執行職務相牽連或職務上予以機會之行為在內」，最高法院五十五年台
      上字第二○二○號判決、七十九年台上字第二一三六號判決均載明斯旨。本件
      被告丙○○在執行職務之時間、執行職務之處所，對原告性騷擾，皆屬職務上
      予以機會之行為，依民法第一百八十八條第一項之規定，被告臺鴻公司應與被
      告丙○○連帶負損害賠償責任。
    (三)原告向台南縣政府提出申訴，台南縣就業歧視評議委員會已就本件性騷擾申訴
      案件，作出決定「性騷擾成立」（參見台南縣政府九十一年七月十六日府勞條
      字第○九一○一一三七七八號函所附九十一年七月十六日台南縣就業歧視評議
      委員會評議案件決定書），該決定書載明：「本委員會評定臺鴻國際保險經紀
      人有限公司假藉承攬之名，行僱傭之實，已足堪認定」，並援引行政院勞工委
      員會八十九年五月一日台八九勞訴字第○二五八三一號訴願決定，謂：「次按
      就業服務法第五條立法之意旨，乃保障國民就業機會之平等，工作之騷擾，非
      但造成勞工身心之不安且影響其工作意願、工作表現及其職位之獲得、升遷及
      待遇，實有悖立法之精神。雇主對於職場之同仁本身負有管理監督權，應有義
      務提供勞工免於遭受性騷擾之工作環境，並對騷擾事件採取適當之預防及懲戒
      措施，以確保受僱者之權益」，並進一步指出：「本案，該公司接獲員工申訴
      ，未見公司對性騷擾乙節妥加調查處理，而以性騷擾乙事全是李員所造謠而將
      其趕走，該公司違反上開法令已臻明確。」。被告丙○○利用權勢，在職場上
      對原告性騷擾，已侵害原告之人格尊嚴、人身自由，並影響原告之工作表現，
      對原告身心造成莫大之損害，而被告臺鴻公司不但未予適當處置，其負責人反
      而惱羞成怒，將受害之原告立即解僱，致原告頓失職位，多年之努力均化為烏
      有，二度受到傷害，爰依法請求被告等連帶賠償原告六十萬元，以資慰藉。
    (四)被告臺鴻公司為規避僱用人之法律責任，明知原告及公司員工均為其受僱人，
      竟在原告受僱四年之後，於九十年四月二十七日要求員工均需簽訂承攬契約，
      被告在答辯狀中以此質疑，原告若於九十年三月遭受不合理性騷擾對待後，何
      以仍願與被告臺鴻公司簽約云云。被告之說詞，顯然是故意忽視職場中與員工
      不平等之關係，原告雖然陸續遭受被告丙○○之性騷擾，受到委屈，備感羞辱
      ，但為保住職務，不得不應公司之要求，簽訂承攬契約，豈可以承攬契約之簽
      訂，即謂原告未曾受到性騷擾？而原告向公司董事長乙○○反映總經理丙○○
      對公司女性同仁連續性騷擾，九十年四月三十日臺鴻公司開早會時，董事長乙○○向大家公開道歉，並請被告丙○○上台，丙○○上台表示伊犯了天下男人
      均會犯的錯誤，並伸出已經劃了數道筆痕之手臂表示懺悔。詎原告翌日至公司
      上班，乙○○竟當眾叫原告「滾出去」，並親自監視原告打包，以上事實，有
      公司全體員工在場目賭，可為證明。
    (五)原告具有保險業務員資格，任職臺鴻公司期間所招攬之保險案件，除組織津貼
      外，所領得之佣金係按照要保人繳納保險費之比例計算，在原告遭解僱之後，
      仍有陸續到期之保險費，理應由原告按期繼續支領佣金，原告乃向被告臺鴻公
      司據理力爭，臺鴻公司便要求原告需簽立切結書，繼續登錄於臺鴻公司，方得
      領取佣金，原告為領取應得之佣金，乃於九十年五月十一日簽立切結書，雖已
      無法在臺鴻公司上班，但仍繼續登錄於該公司。詎被告臺鴻公司不遵守承諾，
      自九十年十一月起即藉口部分客戶解約而抑留原告全部之佣金及年終紅利不發
      ，經原告多次催討未果，乃於九十一年三月間向台南縣政府勞工局申訴，於勞
      資爭議調解委員會兩次調解過程中原告陳明事件之原委並指述公司總經理丙○○性騷擾之情形，調解委員建議原告就丙○○性騷擾之部分，由台南縣就業歧
      視評議委員會處理，原告乃於九十一年四月十八日另向該會投訴（投訴狀誤載
      為「九十」年），經台南縣就業歧視評議委員會多方調查，最後認定：「性騷
      擾案件成立」，被告等竟仍一再否認，更誣指原告散布謠言，已對原告造成三
      度傷害。
四、證據：提出台南縣就業歧視評議委員會決定書一份，並聲請傳訊證人小珍、寶寶
    。
乙、被告方面：
壹、被告：
一、聲明：
    (一)原告之訴駁回。
    (二)如受不利判決，願供擔保請准宣告免為假執行。
二、陳述：
    (一)兩性工作平等法係九十一年一月十六日總統公布，九十一年三月八日施行，玆
      查本件原告起訴係指於九十年三月間所發生之情事，依不溯既往原則，本件自
      無兩性工作平等法之適用，是原告依兩性工作平等法第二十七條主張被告臺鴻
      公司應負連帶賠償責任，自屬無由。
    (二)原告所指「性騷擾」情事，並非事實，九十年五月一日所謂臺鴻公司予以「解
      僱」伊，亦非實情。玆說明如下：
      (1)原告指摘被告丙○○自九十年三月初起即多次藉機對其性騷擾，並無實證。
        原告雖以被告臺鴻公司於九十年四月三十日開早會時，公司負責人乙○○及
        被告丙○○曾上台向大家公開道歉云云，表示確有其事。惟查，被告臺鴻公
        司所以為相關說明，即係因原告無的放矢，滋生公司其他女性員工（非原告
        ）曾遭性騷擾等不實謠言，故被告臺鴻公司負責人乙○○當天乃向公司全體
        同仁公開表示，在一個有男有女的環境裡，如有言語或肢體上的行為讓人不
        悅，可請被告丙○○道歉，被告丙○○亦隨即表示其絕無惡意，以展現處理
        相關謠言之最大誠意，並非承認其有對何人性騷擾，原告似有誤導。
      (2)另原告前向台南縣政府就業歧視評議委員會申訴遭被告丙○○性騷擾乙節，
        依該府勞工局訪談人員於九十一年五月二十三日至被告臺鴻公司談訪記錄，
        亦僅可見該局人員非係針對原告受騷擾部分而為，且亦不說明來訪目的，而
        據原告最初提出申請調解係為勞資爭議事，而性騷擾，故原告為該申訴之目
        的、意圖極有可疑。縱該委員會嗣後作成性騷擾成立之決定，惟其作成過程
        及理由有諸多瑕疵及不合理之處，業經被告提起訴願在案，是該決定是否可
        逕採為本件認定依據，殊有疑義。
      (3)且前揭調解程經該調解委員會九十年四月十八日調解筆錄調查結果第(三)點所
        載，經台南縣政府勞工局訪查該公司員工，均異口同聲否認被告丙○○有性
        騷擾之行為，並敘述被告公司負責人對公司同仁非常照顧，足證原告片面指
        摘性騷擾一事並非真實。
      (4)再者，原告主張於九十年三月遭性騷擾，原告尚於同年四月二十七日與被告
        臺鴻公司續立保險承攬契約，故若原告所言為真，何以其於遭受不合理之性
        騷擾對待後，仍願與被告臺鴻公司續約？甚言其於九十年五月一日遭被告臺
        鴻公司負責人乙○○趕走，更荒謬。蓋原告於同年五月十一日尚向被告臺鴻
        公司簽署一切結書，承諾遵守公司規則，是若解僱屬實，該份切結書原告又
        作何解釋？顯見其所言純屬謊言，況被告臺鴻公司持續給付原告承攬報酬直
        至九十年十月份與之終止承攬契約關係止，被告所言遭以「滾出去」、「解
        僱」乙情非為真實。
       (5)又被告臺鴻公司當時所以向原告終止承攬契約，仍因原告為自身利益，擬
         與其夫另成立加盟通訊處，或另將暗承攬案件轉介其他保險經紀人公司，
         遂陸續將部分已與被告臺鴻公司購買保險之客戶辦理契約解約或停效，致
         生損害於臺鴻公司，嗣因勸說無果，被告臺鴻公司只得採取應有之措施，
         與之終止承攬關係，而非如其所言將其趕走，特予說明。
     (三)又依就業服務法修正前第五條之立法目的，應係為規範雇主對於提供無虞工
       作環境之責任，並要求對於受僱人可能遭之侵害提供救濟之管道，經查，原
       告初提出性騷擾之說時，亦係指聽聞公司其他從業人員遭遇，而非其本人受
       騷擾，嗣經被告臺鴻公司負責人乙○○向從業人員進行調查、訪談，渠等二
       人均否認有此事，既此，被告臺鴻公司既無須對不存在之騷擾事件採取相關
       救濟、懲戒之必要，被告臺鴻公司自無違反前揭條文之規定，自無應依該條
       文論處。綜上所陳，原告之訴並無實據，唯一所舉台南縣政府就業歧視評議
       委員會所作之決定亦有殊多瑕疵，目前尚經訴願程序審理中，是其所指顯不
       足採。
     (四)被告丙○○縱有性騷擾，也與執行業務無關，被告是合法的保險經紀業者，
       原告告公司無理由。
三、證據：提出訪談紀錄、台南縣勞資爭議調解申請書、調解筆錄、承攬契約書、切
    結書、保單契約變動表。並聲請傳訊證人楊寶惠、王織女、陳雅絹等三人。
丙、本院依職權調閱台南縣政府就業歧視評議委員會處理原告申訴性騷擾全部案卷。
    理    由
一、本件原告主張其為被告臺鴻公司業務經理，於任職期間之八十九年六、七月間起
    至九十年三月間止，在辦公室內，持續遭被告臺鴻公司總經理丙○○趁無人之際
    ，自背後摸原告胸部或以下體碰觸原告肩膀等為性騷擾，經向被告臺鴻公司董事
    長即被告丙○○之配偶乙○○反應，九十年四月三十日開早會時，董事長乙○○
    向大家公開道歉，被告丙○○上台表示伊犯了天下男人均會犯的錯誤，並伸出已
    劃數道筆痕之手臂表示懺悔，詎原告翌日至公司上班，林蕙如竟當眾叫原告「滾
    出去」，立即解僱原告，認被告丙○○所為已侵犯原告之人格權，依民法第一百
    八十四條、第一百八十八條第一項前段、第一百九十五條之規定，請求被告連帶
    賠償非財產上之損害六十萬元。被告則否認被告丙○○有對原告為性騷擾行為，
    辯稱公司九十年四月三十日開早會係因原告無的放矢，滋生公司其他女性員工曾
    遭性騷擾等不實謠言，故由負責人乙○○向全體同仁公開表示，在一個有男有女
    的環境裡，如有言語或肢體上的行為讓人不悅，可請被告丙○○道歉，並非承認
    被告丙○○有對何人性騷擾。被告臺鴻公司為保險經紀人公司，業務員與公司間
    係訂立承攬契約，按件計酬，非僱傭契約。並否認解僱原告，且係原告為自身利
    益，擬與其夫另立加盟通訊處，或另將承攬案件轉介其他保險經紀人公司，遂陸
    續將部分已與被告臺鴻公司購買保險之客戶辦理解約或停效，被告臺鴻公司只得
    與之終止承攬關係等語。
二、按兩性工作平等法第十二條、第二十七條對受僱者或求職者因性騷擾之情事受有
    損害者，固有由雇主及行為人連帶負損害賠償責任之規定，惟兩性工作平等法係
    九十一年一月十六日制定公布，本件依原告主張被告丙○○最後實施性騷擾行為
    為九十年三月間，依法律不溯既往原則，本件尚無兩性工作平等法之適用，合先
    說明。
三、原告主張其自八十六年起任職被告臺鴻公司，八十九年十二月間升任為業務經理
    ，被告丙○○為臺鴻公司總經理，與被告臺鴻公司董事張乙○○為夫妻等事實，
    為兩造所不爭。原告主張於工作場所持續遭被告丙○○性騷擾，依民法第一百八
    十四條、第一百九十五條之規定、第一百八十八條第一項前段之規定，請求被告
    應連帶賠償非財產上之損害，則本件爭點應在(一)原告指訴遭被告丙○○性騷擾，
    是否真實？(二)如認被告丙○○有對原告為性騷擾行為，是否屬執行職務不法侵害
    他人之行為，被告臺鴻公司是否應負僱用人之連帶損害賠償責任？
四、原告指訴遭被告丙○○性騷擾，是否真實？
    (一)原告主張自八十九年六、七月間起至九十年三月間止即持續遭被告丙○○自背
      後摸原告胸部，或多次藉機靠近原告，再以其下體碰觸原告肩膀等情，雖未舉
      直接見聞事實之證人，惟據與原告同任職被告臺鴻公司擔任保險業務員之證人
      小珍、寶寶（姓名、年籍詳卷內對照表）於九十一年十月二十五日本院審理時
      具結證述，任職期間曾分別遭被告丙○○藉運氣之說，撫摸胸部、小腿等，其
      中小珍陳述：在前往台中洽公回程巴士上，被告丙○○趁巴士後段無人之際，
      「先伸手摸我的後頸肩膀，脫掉我的肩帶，就一直摸我的身體，順下來摸我的
      胸部，伸手進入我的內衣，摸我的乳房，他說以後我跟我男友或先生可以這樣
      增加情趣。」，嗣後在公司曾以小珍臉色不好為由，藉幫其提氣，約其至地下
      停車場，為小珍藉機拒絕；證人寶寶則陳述：某日下午在公司，被告丙○○支
      開值班主任，以寶寶氣色不好，要為其按摩為由，「將手伸入我的左胸，我說
      你怎麼這樣，不好吧，可是他動作已經出來，他說他有學過醫，略知穴道，他
      說只要沒有摸到乳頭，就不算性騷擾，他動作很快，我無法提防。」、「後來
      有一次他約我到地下室，我以為要出去，那是在車上，他叫我坐後座，他也上
      來，說要幫我提氣，我說會使人誤會，為何不在辦公室，他說不能讓人看到，
      他將手放在我的膝蓋上，說灌氣進入我的身體，再往下摸我的小腿，後來要我
      脫掉絲襪，他說這樣比較容易灌氣，我後來拒絕就離開。後來他數次要約我到
      地下室提氣，我都拒絕」等語，復參照台南縣政府勞工局九十一年五月十四日
      訪談紀錄，原告曾陳述：「就摸胸一次，然後用下體部位頂肩膀（當時我是坐
      著打電腦）幾次，還有一次是直接摸著我的肚皮，告訴我『我的小內褲上的花
      花跑了出來』」。按類此性騷擾行為，行為人必選擇隱密無人，得與被害人單
      獨相處之處所為之，強令被害人舉在場見聞證人，殆無可能，原告所舉上開證
      人縱非親聞被告丙○○對原告性騷擾，惟其與原告同為被告丙○○之下屬，所
      證述者係自己在職場遭被告丙○○性騷擾之親身經歷，與單純耳聞於他人之轉
      述或告知之所謂「傳聞證據」有別，且該二位證人均已離職，所述立場自較客
      觀，以原告指陳之事實，對照上開證人陳述，應認原告尚非飾詞捏造，其所述
      持續遭被告丙○○性騷擾等情，堪可採信。觀原告指訴被告丙○○之言詞及行
      為等情節，顯已具有性意味及性別歧視，侵犯女姓人格尊嚴及人身自由，並達
      到使人厭惡之程度，足可認屬「性騷擾」。
    (二)原告就本案主張之事實，曾於九十一（誤載為九十年）年四月十八日向台南縣
      政府就業歧視委員會申訴，該委員會經調查後，以九十一年七月十六日評議案
      件決定書認定「性騷擾案件成立」，業經本院調取該案卷全卷核閱無訛。據台
      南縣政府就業歧視評議委員會調查，被告臺鴻公司曾於九十年四月三十日開早
      會處理性騷擾事件，參酌已離職臺鴻公司業務員邱蕙蘭於九十一年五月十四日
      訪談時陳述：「劉總上台後，就向大家說：『他對不起大家，他只是好心幫大
      家做氣功，卻忽略了他是男人，在幫大家運氣時，他禁不起誘惑，做了逾越了
      本份的事』，然後又說：『他對不起他太太，他犯了男人所犯的錯』．．．．
      還有他伸出手臂，說他昨天劃了二十七道筆痕，說他手臂上的痛不及他心裡的
      痛，他對不起他老婆，他對不起被騷擾的同事，當時，大家都哭成一團」，已
      離職臺鴻公司主任古玉英同日亦陳述：「當天氣氛很沈重，開會時，老闆娘和
      劉總都在掉眼淚，劉總向大家道歉，表示他非聖人，他犯男人會犯的錯誤，他
      說前一天有用筆劃了二十七道的傷痕，表示對不起他太太」等語，核與證人小
      珍於本院審理時證稱：「當天董事長是要澄清劉某沒有做性騷擾這件事，董事
      長是說甲○○要出來自己做，散發黑函．．．．因我自身的經歷，我相信性騷
      擾是事實，當時丙○○在早會時，有道歉，他說他只是關心同事，要幫助同事
      ，如果因此造成誤會，他很抱歉，他有說他有做天下男人都會犯的錯，當時他
      將手伸出來，上面有原子筆的劃痕」等語相符，則由該日早會經過及被告丙○○在早會中之陳述及行為，益徵原告及證人小珍、寶寶陳述遭其性騷擾情事當
      屬真實。
    (三)被告雖聲請訊問證人楊寶惠、王織女、陳雅絹，並楊寶惠、王織女陳述：「性
      騷擾都是聽甲○○自己說的，沒聽過陳雅絹說過，劉總是辦公室唯一的男生，
      他跟我們講話都會要我們把門打開，避免誤會，我們不大相信有性騷擾」、「
      原告沒有告訴我說有性騷擾，只有說要另立門戶，當時依公司制度，她的業績
      尚未達到標準，還不能另立通訊處，我就跟她說林董會答應嗎，她說她有辦法
      」、「劉總沒有在早會時說他犯了男人都會的錯」、「公司會輪流值班，至少
      會有二個女性在」及陳雅絹陳述：「我是公司最早上班及最晚下班的人，不曾
      請假，丙○○與負責人乙○○是一起上、下班，未見過丙○○與公司之從業人
      員單獨相處過」、「丙○○沒有支開陳雅絹與其他女子獨留於辦公室」、「沒
      有為丙○○性騷擾或肢體接觸」等語，主張被告丙○○並無性騷擾行為，並認
      原告夫妻係為另組公司始散發黑函挾怨報復。惟查證人楊寶惠、王織女、陳雅
      絹現均為被告臺鴻公司員工，渠等立場難期客觀，被告所指黑函係原告之夫致
      被告臺鴻公司董事長之信函，附於台南縣政府上開評議案卷內，其內容僅係提
      醒林董事長妥善處理性騷擾事件，且不論原告因何原因離職，縱與其夫欲成立
      加盟通訊處，或另組公司，被告既無不許原告及證人小珍、寶寶離職，原告及
      證人小珍、寶寶又何須捏造遭性騷擾而予誣瀎，況邱蕙蘭、古玉英於台南縣政
      府就業評議委員會調查時，已陳述同事間有性騷擾傳聞、因此造成被告臺鴻公
      司困擾及九十年四月三十日早會經過情形，業如前述，被告楊寶惠等三人陳述
      尚不足以認定原告有誣陷情事。
    綜上所陳，原告主張持續遭被告丙○○性騷擾，足堪信為真實。其人格法益受有
    侵害，則其依民法第一百九十五條第一項請求被告丙○○應負非財產上之損害賠
    償，認有理由，應予准許。
五、被告丙○○所為，是否屬執行職務不法侵害他人之行為，被告臺鴻公司應否負僱
    用人之連帶損害賠償責任？
    按「受僱人因執行職務，不法侵害他人之權利者，由僱用人與行為人連帶負損害
    賠償責任，但選任受僱人及監督其職務之執行已盡相當之注意或縱加以相當之注
    意而仍不免發生損害者，僱用人不負賠償責任。」，民法第一百八十八條第一項
    定有明文，法律於受僱人執行職務不法侵害他人之權利時，使僱用人負連帶賠償
    責任，主要在課僱用人對選任受僱人及監督其職務之執行為相當之注意義務，是
    僱用人應負連帶賠償責任之前提，自以雙方有僱傭關係，且受僱人之行為與其所
    執行之職務有關為要。玆先論述被告丙○○對原告所為性騷擾行為，是否屬執行
    職務之行為。
    (一)民法第一百八十八條第一項所謂由僱用人與行為人（即受僱人）連帶負損害賠
      償責任，係指受僱人不法侵害他人之權利，在客觀上足認執行職務有關者而言
      ，故如受僱人因非與執行職務有關之行為不法侵害他人之權利時，殊無適用該
      條項令僱用人連帶負損害賠償責任之餘地（最高法院四十二年台上字第一二二
      四號判例、四十四年台上字第一七○○號判決參照）。從而受僱人不法侵害行
      為自應與其所執行之「職務」，具有內在的牽連關係，即基於職務得為特定之
      行為，而利用此種職務關係實施不法侵害行為，如無此職務關係即無從實施不
      法侵害行為，此乃因在此種情形下，僱用人始得預見而事先防範，反之如受僱
      人之不法侵害行為與職務不具關連性，自非僱用人所能預計控制。本件被告丙○○雖為被告臺鴻公司總經理，惟所為性騷擾究非總經理原有職務，亦非其身
      為總經理始得為之行為，縱其不任職臺鴻公司，亦可在不同場所對其他女姓為
      此種行為，應認被告丙○○此種性騷擾行為純屬私德不檢所致，與其總經理職
      務無關，要難令被告臺鴻公司負連帶賠償責任（最高法院六十七年台上字第二
      ○三二號判例意旨參照）。原告雖主張依就業服務法第五條第一項之規定，雇
      主應有義務提供勞工免於遭受性騷擾之工作環境，並對騷擾事件採取適當之預
      防及懲戒措施，以確保受僱者之權益，然就業服務法第五條第一項尚非專就性
      騷擾所為之規定，且其法律效果依同法第六十五條第一項之規定，係行政機關
      得對雇主科處罰鍰，此為主管行政機關之職權，其認定與民法第一百八十八條
      僱用人責任之構成要件有別，尚難據為原告請求損害賠償之依據。又本件並非
      被告臺鴻公司自身之加害行為，原告認其違反就業服務法第五條第一項之規定
      ，依民法第一百八十四條第二項請求被告臺鴻公司負損害賠償責任，亦屬無據
      。
    (二)被告雖以被告臺鴻公司與其業務員間，無固定上班時間，無勞、健保，且係按
      件計酬，辯稱其間之法律關係係類似於承攬之無名契約，否認係僱傭關係，惟
      被告丙○○係被告臺鴻公司總經理，為被告所是認，依公司法第二十九條「公
      司得依章程規定置經理人，其委任、解任及報酬，由股東或董事會，或依章程
      定之」，參酌公司法第五百五十三條第一項規定「經理人有為公司管理事務及
      為其簽名之權利。」，從而經理既屬公司章定、任意、常設之輔助業務執行機
      關，且領有報酬，其與公司間之關係應屬委任關係，則無論被告臺鴻公司與其
      業務員間究屬承攬或僱傭關係，被告丙○○既為被告臺鴻公司之總經理，其間
      應認有僱傭關係，惟因本件既經認定被告丙○○對原告所為性騷擾行為，非屬
      執行職務行為，被告臺鴻公司無須與之負連帶賠償責任，此部分自無再論述必
      要。
六、按「不法侵害他人之身體、健康、名譽、自由、信用、隱私、貞操或不法侵害其
    他人格法益而情節重大者，被害人雖非財產上之損害，亦得請求賠償相當之金額
    。」，民法第一百九十五條第一項前段定有明文。本件丙○○於前揭時、地持續
    對原告為性騷擾行為，致使原告之人格尊嚴及心理健康受到損害，精神亦受有痛
    苦，已對原告構成侵權行為，對原告人格尊嚴及心理健康造成侵害，因此，原告
    依民法第一百九十五條第一項之規定，請求被告丙○○賠償非財產上之損害，自
    屬正當，應予准許。審酌原告與被告丙○○均為知識份子，均屬保險業專業經理
    人，從事該項專業已有相當資歷、雙方之性別、上下屬關係、原告所承受之痛苦
    及提出訴訟須承受之壓力等情況，本院認其請求非財產上之損害六十萬元，尚屬
    過高，以四十萬元為適當，原告逾此部分之請求，為無理由，應予駁回。
七、原告及被告丙○○分別陳明願供擔保，請准宣告假執行及免為假執行，就原告勝
    訴部分，核無不合，爰分別酌定相當之擔保金額准許之，至其敗訴部分，其假執
    行之聲請失所附麗，應併予駁回。
八、據上論結，本件原告之訴為一部有理由，一部無理由，依民事訴訟法第七十九條
    但書、第三百九十條第二項、第三百九十二條，判決如主文。
中　　　華　　　民　　　國　　九十一　　年　　　十一　　月　　二十九　　日
                                臺灣臺南地法院民事第三庭
~B法　　　官　林逸梅
右為正本，係照原本作成。
如對本判決上訴，須於判決送達後廿日內向本院提出上訴狀
中　　　華　　　民　　　國　　九十一　　年　　　十一　　月　　二十九　　日
~B法院書記官　魏芝雯
